ACORDAO-COMPLETO-2340923

ACÓRDÃO DE RELAÇÃO

ACÓRDÃO DE RELAÇÃO 1023/2019 ATA 2/2019 - PRIMEIRA CÂMARA

Acórdão 1023/2019-TCU-Primeira Câmara
Os Ministros do Tribunal de Contas da União ACORDAM, por unanimidade, com fundamento no art. 71, inciso III, da Constituição Federal/1988, c/c os arts. 1º, inciso V, e 39, inciso I, da Lei 8.443/1992, c/c os arts. 1º, inciso VIII, 17, inciso II, 143, inciso II, 259, inciso I, e 260, § 5º, do Regimento Interno do TCU, em considerar prejudicado, por perda de objeto, o exame de mérito dos atos de admissão dos interessados a seguir relacionados, de acordo com os pareceres emitidos nos autos.
1. Processo TC-Processo 028.243/2018-8 (ATOS DE ADMISSÃO) 
	1.1. Interessados: Saull Reboucas Brandao (XXX.622.473-XX) ; Saulo Alves Nascimento (XXX.773.231-XX) ; Saulo Chagas Vasconcelos (XXX.269.455-XX) ; Saulo Ferreira de Jesus (XXX.362.381-XX) ; Saulo Filipe da Souza da Silva (XXX.618.724-XX) ; Saulo Herminio Moura Santos Goncalves (XXX.388.893-XX) ; Saulo Matias Silva de Santana (XXX.023.945-XX) ; Saulo Pereira da Fonseca (XXX.795.421-XX) ; Saulo Tarcio de Lima (XXX.379.144-XX) ; Savony Almeida de Oliveira (XXX.303.182-XX) ; Sayonara Pessoa Bittencourt (XXX.223.644-XX) ; Sebastiana Bessa Porto (XXX.873.247-XX) ; Sebastiao Angelim da Silva Junior (XXX.629.234-XX) ; Sebastiao Lima Holanda Pinto (XXX.651.863-XX) ; Sebastiao Maia da Silva (XXX.751.953-XX) ; Sebastiao Samuel de Franca Junior (XXX.074.751-XX) ; Sedecias de Almeida Franco Neto (XXX.465.136-XX) ; Serena Barros Nunes (XXX.316.881-XX) ; Sergio Augusto Soares Leal (XXX.031.137-XX) ; Sergio Caixeta de Queiroz (XXX.281.551-XX) .
	1.2. Entidade: Fundação Instituto Brasileiro de Geografia e Estatística.
	1.3. Relator: Ministro Vital do Rêgo.
	1.4. Representante do Ministério Público: Procurador Rodrigo Medeiros de Lima.
	1.5. Unidade Técnica: Secretaria de Fiscalização de Pessoal (Sefip) .
	1.6. Representação legal: não há.
	1.7. Determinações/Recomendações/Orientações: não há.

Primeira Câmara

Saull Reboucas Brandao (XXX.622.473-XX); Saulo Alves Nascimento (XXX.773.231-XX); Saulo Chagas Vasconcelos (XXX.269.455-XX); Saulo Ferreira de Jesus (XXX.362.381-XX); Saulo Filipe da Souza da Silva (XXX.618.724-XX); Saulo Herminio Moura Santos Goncalves (XXX.388.893-XX); Saulo Matias Silva de Santana (XXX.023.945-XX); Saulo Pereira da Fonseca (XXX.795.421-XX); Saulo Tarcio de Lima (XXX.379.144-XX); Savony Almeida de Oliveira (XXX.303.182-XX); Sayonara Pessoa Bittencourt (XXX.223.644-XX); Sebastiana Bessa Porto (XXX.873.247-XX); Sebastiao Angelim da Silva Junior (XXX.629.234-XX); Sebastiao Lima Holanda Pinto (XXX.651.863-XX); Sebastiao Maia da Silva (XXX.751.953-XX); Sebastiao Samuel de Franca Junior (XXX.074.751-XX); Sedecias de Almeida Franco Neto (XXX.465.136-XX); Serena Barros Nunes (XXX.316.881-XX); Sergio Augusto Soares Leal (XXX.031.137-XX); Sergio Caixeta de Queiroz (XXX.281.551-XX).

VITAL DO RÊGO

não há.

Procurador Rodrigo Medeiros de Lima.

ATOS DE ADMISSÃO (ADS)

Secretaria de Fiscalização de Pessoal (Sefip).